臺灣臺中地方法院刑事判決　　　　　　　　　　　九十二年度中簡上字第四七五號
　　上　訴　人
　　即　被　告　丙○○
右列上訴人即被告因違反家庭暴力防治法案件，不服本院臺中簡易庭九十二年度中簡
字第一九八七號中華民國九十二年九月二十九日第一審簡易判決（聲請案號：臺灣臺
中地方法院檢察署九十二年度偵字第一六八一三號），提起上訴，本院管轄第二審之
合議庭判決如左：
    主  文
上訴駁回。
丙○○緩刑貳年。
    事  實
一、緣丙○○與丁○○為夫妻，二人間具有家庭暴力防治法第三條第一款所定之家庭
    成員關係，但因彼此感情不睦，已分居二年。於民國九十二年二月十七日中午，
    丙○○至臺中市○○區○○路二段四六一號丁○○服務之大連廣告有限公司（下
    稱大連公司），欲向丁○○索討小孩之生活費，因丁○○外出購買便當未遇，丙○○即在大連廣告公司內等候，於同日中午十二時十三分許，丁○○回到大連公
    司後，二人即因小孩之生活費糾紛發生爭執，丁○○堅持不肯支付小孩之生活費
    ，丙○○遂在大連公司內外可共見共聞之辦公室中公然辱罵丁○○「幹你娘」，
    並對丁○○恐嚇稱：「我絕對要讓妳無法在臺中生存，我會給妳死得很難看。」
    等語，使丁○○心生畏懼，致生危害於安全。
二、案經丁○○訴由臺灣臺中地方法院檢察署檢察官偵查後，聲請簡易判決處刑。
    理  由
一、訊據上訴人即被告（下稱被告）丙○○對於其與告訴人丁○○係夫妻關係，但因
    感情不睦，已分居二年，且有於右揭時、地前往大連公司找告訴人丁○○索討小
    孩之生活費，二人因而發生口角等事實，固坦承不諱，但矢口否認有何公然侮辱
    或恐嚇告訴人丁○○之犯行，辯稱：當時並未以「幹你娘」「我絕對要讓妳無法
    在臺中生存，我會給妳死得很難看。」等字句辱罵、恐嚇告訴人丁○○云云。經
    查：
（一）被告前開自白，核與告訴人丁○○指訴之內容相符，復經被告與告訴人丁○○
      於右開時、地發生口角時，親自見聞或聽聞之大連公司員工甲○○於警訊、偵
      查及本院審理時、員工乙○○於警訊及本院審理時分別證述無訛，並有被告與
      告訴人丁○○之戶籍謄本各一份在卷可稽，足見被告之自白，確與事實相符，
      堪予信採。
（二）被告雖矢口否認辱罵或恐嚇告訴人丁○○，並以前揭情詞置辯，但查，右開事
      實，除據告訴人丁○○於警訊、偵查及本院審理時指訴綦詳外，復經大連公司
      甲○○、乙○○證述如下：
  １、大連公司員工甲○○、乙○○於警訊時已均證稱：「九十二年二月十七日十二
      時十五分許，丙○○到我的公司（按即大連公司），因要跟丁○○要錢不遂，
      便對她說：『我不要讓妳在台中生存，要讓你死的很難看。』並對她罵三字經
      『幹妳娘』等話語」等語。
  ２、證人甲○○於偵查中又結證稱：「（問：九十二年二月十七日，是否見過被告
      丙○○？）有，那是我第一次見到他，因為是剛放完農曆年假，所以才記得他
      ，當時是中午十二時許，我們大家都在趕工作，請丁○○去買便當，而丙○○
      進到公司來要找丁○○，丁○○出去前有告知我們，她先生丙○○等一下會來
      找她，叫他等一下，丙○○進來後，問丁○○在不在，我告訴他丁○○去買便
      當，他就坐下來等丁○○，大約五分鐘後，丁○○回來，他們就在大家面前談
      話，內容就是丙○○向丁○○要小孩的生活費，說丁○○未盡母親責任，丁○○回答須還他以前的借貸，沒有錢，二人發生爭執，丙○○就罵三字經，還說
      要讓丁○○沒辦法在臺中生存下去，還說我會給妳死得很難看等語，說完以後
      就離開了。」「（當時丁○○會不會害怕？）會，丁○○當時在發抖，我們安
      慰她，當時連我們在場的人也會害怕，因為丙○○態度兇惡。」等語；於本院
      審理時仍結證稱：「（問：本案發生的時間是哪一天？）九十二年二月十七日
      。」「我知道是被告是要找告訴人拿小孩的生活費，約中午十二點多到公司。
      」「（問：告訴人與被告發生爭執時，現場有哪些人在場？並且各自是在作何
      事？）我跟告訴人及證人乙○○。那天我在作招牌的東西，因為要趕工作。證
      人乙○○有先去樓上一下，就待在樓上。告訴人先去買便當，回來時，被告就
      跟告訴人說話。」「．．．我有聽他們爭執的內容，證人乙○○有聽到，證人
      乙○○後來有下樓，我們都有在安慰告訴人。」「（問：被告是在何情形下罵
      幹你娘？）被告拿錢拿不到，告訴人有跟被告說被告只會賭博睡覺不管小孩，
      還會做什麼，被告就罵告訴人三字經。」「（問：被告罵告訴人時，告訴人跟
      你及證人乙○○有何反應？）告訴人她會怕，被被告罵哭了。我也會怕，很恐
      怖，我沒有過去勸架，也沒有說什麼。證人乙○○也沒有說什麼。」「（問：
      那天有無聽到被告對告訴人說了我絕對要讓你無法在台中生存，我會給你死的
      很難看的話語？）有。」「（被告問：我是在什麼情形下罵幹你娘及無法讓你
      在台中生存等等的話語？）是在告訴人說你不管小孩只會睡覺賭博導致你在惱
      羞成怒的情形下罵出來的。」等語。
  ３、證人乙○○嗣於本院審理時亦結證稱：「（問：本案發生的時間是哪一天？）
      九十二年二月十七日。」「被告當天是十二點多到公司，因為我每天在那邊上
      班，當天被告先前先打電話過來，電話是我接的，後來就來了，打電話到被告
      到公司約十分鐘左右。」「當時下面只有二人，只有告訴人及證人甲○○及被
      告。那時候被告剛到時，我就到樓上去，證人甲○○在作表面的工作，我到二
      樓去，．．．因為是鐵皮屋所以我也有聽到。」「（問：被告是在何情形下罵
      幹你娘？）在後段的時候。原由應該是被告找告訴人拿小孩的生活費，中間有
      一些對話，最後被告拿不到錢，生氣就罵了。」「我那時候在樓上，但是我有
      聽到告訴人與被告持續有對話。當時告訴人跟被告說被告父親有到告訴人姑姑
      家恐嚇的事，被告聽了更不高興，接著就說『我會讓你在台中無法生存下去』
      。證人甲○○並沒有說什麼，我就一直在二樓。」「（被告問：當時你確定我
      有到公司跟告訴人親口罵三字經幹你娘及無法在台中生存？）我確定你有講。
      」等語。
      有各該筆錄在卷可考。可知證人甲○○、乙○○個人先後證述之內容均相一致
      ，互核又大致相符，且與告訴人丁○○之指訴內容無異。
  ４、被告雖以證人甲○○、乙○○與告訴人丁○○就伊何時辱罵、恐嚇告訴人丁○○之說法不一致，且渠等係同事，事先有串證云云置辯，但綜觀告訴人丁○○
      、證人甲○○、乙○○之說詞，雖然就被告與告訴人丁○○在當日口角爭執之
      內容，陳述或有繁簡不同，但大抵均提及是圍繞在小孩之教養、被告之習性、
      被告家人到告訴人姑姑家恐嚇、騷擾等事項上，且就被告係在口角爭執中因惱
      羞成怒而以「幹你娘」、「我絕對要讓妳無法在臺中生存，我會給妳死得很難
      看。」等語辱罵、恐嚇告訴人等情狀，三人之陳述皆屬一致，被告徒以渠等就
      細節部分未能完全相符，即謂所陳並不可採，自無足取。此外，被告又未能提
      出任何確切之證據證明證人與告訴人間有串證之實情，則參諸證人甲○○、乙○○與被告均不相識，無任何仇隙怨恨，證人甲○○於偵查中及本院審理時、
      證人乙○○於本院審理時，又均有於作證前立具結文，表示所言均無匿、飾、
      增、減，衡情，證人甲○○、乙○○應無甘冒自身涉犯偽證罪責而虛捏故事、
      誣攀被告之理？據上，足認證人甲○○、乙○○前開所證，確符實情，均堪信
      採。
  ５、綜右所陳，告訴人丁○○之指訴既與證人甲○○、乙○○證述之內容大致相符
      ，所為指訴，即屬有據，堪信實在。被告辯稱：並未辱罵、恐嚇告訴人丁○○
      云云，顯係事後飾卸之詞，委無足取。從而，本件事證明確，被告右開犯行，
      洵堪認定。
二、查被告丙○○與告訴人丁○○係夫妻關係，具有家庭暴力防治法第三條第一款所
    定之家庭成員關係，被告竟在大連公司內公眾得以共見共聞之辦公室，以「幹你
    娘」辱罵告訴人丁○○，核係犯刑法第三百零九條第一項之公然侮辱罪；另又對
    告訴人丁○○恐嚇稱：「我絕對要讓妳無法在臺中生存，我會給妳死得很難看。
    」等語，使丁○○心生畏懼，致生危害於安全，則又犯同法第三百零五條之恐嚇
    危害安全罪，皆屬家庭暴力防治法第二條第二項之家庭暴力罪。被告所犯二罪間
    ，犯意各別，行為互殊，應分論併罰。原審依刑事訴訟法第四百四十九條第一項
    前段、第四百五十四條第二項，家庭暴力防治法第二條第二項、第三條第一項，
    刑法第三百零五條、第三百零九條第一項、第五十一條第六款、第四十一條第一
    項前段，罰金罰鍰提高標準條例第一條前段、第二條，判決被告公然侮辱人，處
    拘役二十日，如易科罰金，以三百元折算一日；又以加害生命之事，恐嚇他人致
    生危害於安全，處拘役三十日，如易科罰金，以三百元折算一日，應執行拘役四
    十日，如易科罰金，以三百元折算一日，其認事用法均無違誤，量刑亦稱妥適，
    被告空言否認犯罪，自無理由，應駁回其上訴。惟查，被告前無任何犯罪紀錄，
    素行良好，有臺灣臺中地方法院檢察署刑案資料查註紀錄表、臺灣高等法院被告
    全國前案紀錄表可按，其係因與告訴人丁○○分居二年，彼此間就小孩教養費用
    之分擔生有歧見，進而引發口角，一時情緒失控始口出穢言及恫嚇之語，犯罪之
    動機、目的尚屬單純，且紛爭之根源在於與告訴人間就家庭事務分擔、二人相處
    之歧異，其於本院第二審合議庭辯論終結後，業與告訴人丁○○協議離婚，除就
    雙方生育之二名小孩約定監護、探視之方式，於離婚協議書上並載明：告訴人丁○○於被告配合辦理離婚登記後，就本案刑事案件即不予追究，而被告與告訴人
    確已辦妥離婚登記等情，有離婚協議書、各自之戶籍謄本各一份可資參佐，本院
    第二審合議庭認被告經此偵、審教訓後，當知警惕，且與告訴人間又已離婚，並
    就小孩之權利義務行使加以約明，信無再犯之虞，所宣告之刑，以暫不執行為適
    當，併予宣告緩刑二年，以啟自新。
據上論斷，應依刑事訴訟法第四百五十五條之一第一項、第三項、第三百六十八條，
刑法第七十四條第一款，判決如主文。
中      華      民      國      九十三      年      一    月    十二    日
                                臺灣臺中地方法院刑事第二庭
                                審判長法  官  張  智  雄
                                      法  官  柯  崑  輝
                                      法  官  莊  嘉  蕙
右正本證明與原本無異。
本件不得上訴
                                      書記官
中      華      民      國      九十三      年      一    月    十四    日
